【裁判字號】    89,訴,705
【裁判日期】    900213
【裁判案由】    毒品危害防制條例
【裁判全文】
臺灣桃園地方法院刑事判決                          八十九年度訴字第七五號
    公訴人  臺灣桃園地方法院檢察署檢察官
    被  告  甲○○
右列被告因違反毒品危害防制條例案件，經檢察官提起公訴（八十九年度毒偵字第一
七一四號、毒偵緝字第一三二號），本院判決如左：
    主  文
甲○○連續施用第二級毒品，累犯，處有期徒刑陸月。扣案之第二級毒品安非他命柒
包（毛重共計伍點捌公克）均沒收銷燬。扣案之吸食器參組、玻璃球壹個均沒收。又
連續施用第一級毒品，累犯，處有期徒刑拾月。扣案之第一級毒品海洛因壹包（淨重
壹點肆參公克）沒收銷燬之。應執行有期徒刑壹年貳月，扣案之第二級毒品安非他命
柒包（毛重共計伍點捌公克）、第一級毒品海洛因壹包（淨重壹點肆參公克）均沒收
銷燬。扣案之吸食器參組、玻璃球壹個均沒收。
    事  實
一、甲○○曾於民國八十五年間因違反麻醉藥品管理條例案件，經臺灣屏東地方法院
    於八十六年四月三日以八十五年度訴字第一五二號判處有期徒刑六月，如易科罰
    金以三百元折算一日，於八十六年五月二十七日確定，並於八十六年十月二十三
    日易科罰金執行完畢。又於八十六年間，因施用第二級毒品安非他命案件，經臺
    灣屏東地方法院裁定送強制戒治後，於八十八年七月二十三日強制戒治期滿，由
    該院於八十八年十二月九日以八十六年度訴字第九九六號判處免刑，於八十九年
    七月三十一日確定。猶不知悔改，又基於概括犯意，自八十九年一月二十四日凌
    晨二時二十分許往前回溯九十六小時內之某一時點起，至八十九年三月八日止，
    連續在其友人潘坤君位於桃園縣中壢市內壢之住處內及其他不詳地點，施用第二
    級毒品安非他命多次；又自八十九年二月間某日起，至同年三月八日止，連續在
    桃園縣境內不詳地點之車內及友人住處內等地，施用第一級毒品海洛因多次。嗣
    分別於八十九年一月二十四日凌晨二時二十分許，在桃園縣中壢市○○○路○段
    四三一號前為警查獲，並扣得第二級毒品安非他命四包（毛重共計二點四公克）
    ；復於八十九年三月八日凌晨一時許，在桃園縣中壢市○○○路○段八號前「Ｏ
    Ｋ便利商店」為警查獲，並扣得第一級毒品海洛因一包（淨重一點四三公克），
    並循線於其位於同路三段八十之一號三樓住處內，查獲第二級毒品安非他命三包
    （毛重共計三點四公克）及甲○○所有供施用安非他命之吸食器三組、玻璃球一
    個。
二、案經桃園縣警察局中壢分局、八德分局報請臺灣桃園地方法院檢察署檢察官偵查
    起訴。
    理  由
一、訊據被告甲○○對於右揭犯行坦承不諱，且被告於八十九年一月二十四日為警查
    獲時所採尿液經送鑑驗結果，確有甲基安非他命陽性反應；於八十九年三月八日
    為警查獲時所採尿液經送鑑驗結果，確有嗎啡陽性反應；又被告於八十九年三月
    八日執行觀察勒戒後，於觀察、勒戒期間之尿液篩檢結果亦呈嗎啡及安非他命陽
    性反應，此分別有桃園縣衛生局八十九年二月二十三日、三月十日不法藥物尿液
    檢定書及臺灣桃園監獄八十九年三月九日不法藥物尿液檢定書附卷可稽，復有扣
    案之安非他命七包（毛重共計五點八公克）、吸食器三組、玻璃球一個、海洛因
    一包（淨重一點四三公克）可資佐證，而該扣案之海洛因經檢驗確係第一級毒品
    海洛因，亦有法務部調查局出具之鑑定通知書一紙在卷可考。被告前因施用第二
    級毒品安非他命案件，經臺灣屏東地方法院裁定送強制戒治後，於八十八年七月
    二十三日強制戒治期滿，由該院於八十八年十二月九日以八十六年度訴字第九九
    六號判處免刑，於八十九年七月三十一號確定在案，有該判決書影本及臺灣桃園
    地方法院電話洽辦公務交辦（辦畢）單各乙份在卷足憑，其於五年內再犯毒品危
    害防制條例第十條之罪，經裁定送觀察、勒戒後，認有繼續施用毒品之傾向，有
    本院八十八年度毒聲字第七四五九號裁定及臺灣桃園看守所附設勒戒處所於八十
    九年三月二十八日函送之桃所澄衛勒字第七九一號證明書乙份附卷可參，故本件
    事證明確，被告犯行洵堪認定，應予依法論科。
二、核被告所為係違反毒品危害防制條例第十條第二項及第一項之施用第二級、第一
    級毒品之罪。被告施用第二級毒品安非他命、第一級毒品海洛因，施用前後持有
    安非他命及海洛因之低度行為，應為施用之高度行為所吸收，均不另論罪。其施
    用安非他命及海洛因之行為，均時間緊接、犯罪構成要件相同，顯係基於概括犯
    意反覆為之，為連續犯，均應論處一罪，並均加重其刑。公訴人雖未就被告自八
    十九年二月間起至同年三月七日施用海洛因之事實起訴，惟此與起訴之事實有裁
    判上一罪之關係，基於審判不可分之原則，本院自得一併審理，附此敘明。被告
    前於八十五年間因違反麻醉藥品管理條例案件，經臺灣屏東地方法院於八十六年
    四月三日，以八十五年度訴字第一五二號判處有期徒刑六月，如易科罰金以三百
    元折算一日，於八十六年五月二十七日確定，並於八十六年十月二十三日易科罰
    金執行完畢，此有臺灣桃園地方法院檢察署刑案資料查註紀錄表附卷可參，其於
    前案執行完畢後，五年內再犯有期徒刑以上刑之本罪，為累犯，應遞加重其刑。
    被告所犯前開二罪，犯意各別，行為互異，應分論併罰。爰審酌被告多次施用具
    有成癮性毒品之犯行，危害身心甚鉅，惟犯罪後坦承犯行，態度尚佳等一切情狀
    ，分別量處如主文所示之刑，並定其應執行刑，以資懲儆。扣案之安非他命七包
    （毛重共計五點八公克）、海洛因一包（淨重一點四三公克），爰依毒品危害防
    制條例第十八條第一項前段之規定，均沒收銷燬。另扣案供施用安非他命之吸食
    器三組、玻璃球一個，均為被告所有供犯罪所用之物，業經被告自陳在卷，爰均
    依刑法第三十八條第一項第二款之規定宣告沒收。
三、又公訴意旨另認為：被告甲○○基於概括犯意，自八十八年十月三十日下午二時
    四十分許往前回溯九十六小時內之某一時點起，至八十九年一月二十四日凌晨二
    時二十分許往前回溯九十六小時內之某一時點止，連續在不詳地點，施用第二級
    毒品安非他命多次，嗣於八十八年十月三十日下午二時四十分許，在桃園縣龍潭
    鄉○○村○○路二十七號為警查獲，並扣得削尖吸管、玻璃彎管及塑膠彎管各一
    支，因認被告另涉有違反毒品危害防制條例之罪嫌等語。經查：
    （一）涉嫌自八十八年十月三十日下午二時四十分許往前回溯九十六小時內之某
          一時點起，至八十八年十二月九日止，連續在不詳地點施用第二級毒品安
          非他命多次之部分：公訴意旨認為被告涉有此部分犯行，係以被告於八十
          八年十月三十日被逮捕時所採尿液經送鑑驗結果呈安非他命陽性反應為據
          。然案件曾經判決確定者，應諭知免訴之判決，刑事訴訟法第三百零二條
          第一款定有明文。查被告前因於八十六年七月二十四日起至八十七年二月
          三日止，連續施用第二級毒品安非他命案件，經臺灣屏東地方法院裁定送
          強制戒治後，於八十八年七月二十三日強制戒治期滿，由該院於八十八年
          十二月九日以八十六年度訴字第九九六號判處免刑，於八十九年七月三十
          一日確定，此有該判決書影本及臺灣桃園地方法院電話洽辦公務交辦（辦
          畢）單各乙份在卷足憑。又被告所涉上開施用毒品之犯行，與前揭判決免
          刑之部分，均時間緊接、犯罪構成要件相同、顯係基於概括犯意而為，有
          連續犯關係，是應為前開確定判決效力所及，故依首揭規定本應為免訴之
          諭知，惟公訴意旨認此部分若成立犯罪，與前述論罪科刑之違反毒品危害
          防制條例罪間，亦有連續犯關係，屬裁判上一罪，爰不另為免訴之諭知。
    （二）涉嫌自八十八年十二月十日起，至八十九年一月二十四日凌晨二時二十分
          許往前回溯九十六小時內之某一時點止，連續在不詳地點施用第二級毒品
          安非他命多次之部分：公訴意旨認為被告涉有此部分犯行，係以被告於八
          十八年十月三十日及八十九年一月二十四日二次被逮捕時所採尿液經送鑑
          驗結果均呈安非他命陽性反應為據，而推認被告於上開期間內亦有連續施
          用第二級毒品安非他命之犯嫌。然犯罪事實應依證據認定之，無證據不得
          推定其犯罪事實；又不能證明被告犯罪者，應諭知無罪之判決，刑事訴訟
          法第一百五十四條、第三百零一條第一項分別定有明文。本件訊據被告堅
          決否認於上開時間內有施用第二級毒品安非他命之犯行，辯稱：係自八十
          九年一月間才開始施用第二級毒品安非他命等語。經查上開尿液鑑驗報告
          僅能證明被告於各次採尿時點前之九十六小時內有施用第二級毒品安非他
          命之犯行，尚無從據此即推認被告於該二次取尿之間隔時間內，即當然有
          連續施用第二級毒品安非他命之犯行；況佐以被告已於本院九十年一月三
          十日審理時，坦承其分別自八十九年一月間某日起及同年二月間某日起，
          分別連續施用第二級毒品及第一級毒品之犯行不諱，並願受刑罰制裁等情
          觀之，被告既已應受連續施用第二級毒品及第一級毒品之罪刑宣告，故即
          便被告承認此部分之犯行，亦不會使其受更重罪刑之宣告，由是足徵被告
          尚乏飾詞否認此部分犯行之理，是其所辯應屬可信，此外復查無其他積極
          事證足證被告確有公訴人所指此部分之犯行，依前舉法條之規定，本應就
          此部分為無罪之諭知，惟公訴意旨認為此部分若成立犯罪，與前開論罪科
          刑之違反毒品危害防制條例罪間，有連續犯之關係，屬於裁判上一罪，爰
          不另為無罪之諭知。
    （三）又被告所涉自八十八年十月三十日下午二時四十分許往前回溯九十六小時
          內之某一時點起，至八十九年一月二十四日凌晨二時二十分許往前回溯九
          十六小時內之某一時點止，連續施用第二級毒品安非他命罪嫌部分，本院
          既因公訴意旨認為此部分若成立犯罪，與前開論罪科刑之違反毒品危害防
          制條例罪間，有連續犯之關係，屬於裁判上一罪，爰不另為免訴或無罪之
          諭知，則公訴人所指於上開時間內供被告犯罪所用之削尖吸管、玻璃彎管
          及塑膠彎管各一支，自亦無從加以宣告沒收，均併此敘明。
據上論斷，依刑事訴訟法第二百九十九條第一項前段，毒品危害防制條例第十條第二
項、第一項、第十八條第一項前段，刑法第十一條前段、第五十六條、第四十七條、
第五十一條第五款、第三十八條第一項第二款，判決如主文。
本案經檢察官林安紜到庭執行職務
中      華      民      國      九十      年      二      月    十三    日
                                臺灣桃園地方法院刑事第一庭
                                    法  官  林  恆  吉
右正本證明與原本無異。
如不服本判決，應於判決送達後十日內向本院提出上訴狀( 應附繕本 )，上訴於
臺灣高等法院。
                                    書記官  楊  坤  忠
中        華        民        國   九十   年   二   月    二十八    日
附論罪科刑法條之依據
毒品危害防制條例第十條
施用第一級毒品者，處六月以上五年以下有期徒刑。
施用第二級毒品者，處三年以下有期徒刑。


司法院資訊處製作；財團法人民間司法改革基金會備份。
